臺灣臺南地方法院刑事判決　　　　　　 99年度簡上字第409號
上　訴　人　臺灣臺南地方法院檢察署檢察官
被　　　告　紀良誌
上列上訴人因被告偽造文書等案件，不服本院刑事庭於民國99年
9月3日所為99年度簡字第2175號第一審刑事簡易判決（聲請簡易
判決處刑案號：臺灣臺南地方法院檢察署97年度營偵字第1076號
、97年度偵字第2295、2941、2942、4742、4743、11240、11241
號），提起上訴，本院管轄之第二審合議庭判決如下：
    主  文
原判決撤銷。
紀良誌共同行使偽造私文書，足以生損害於公眾及他人，處有期
徒刑陸月，如易科罰金，以新臺幣壹仟元折算壹日。緩刑貳年，
並應自本判決確定之日起個月內向公庫支付新臺幣萬元。扣
案如附表一編號六至七、九至十六、十八、二十至二十二、二十
四至四十一、附表二編號一、五至九、附表三編號三、十七至十
九、二十二、附表四編號一至一百一十、附表六編號一至七所示
之物，均沒收。
    事  實
一、紀良誌係經營地下酒廠之江昌隆所僱用之員工，渠等均明知
    「麥卡倫」、「約翰走路」、「威雀」、「軒尼詩」、「皇
    家禮炮」、「馬諦氏」、「白金龍彩色標籤」、「金酒公司
    及圖（二）」、「金門高梁酒」、「金38度門」、「雙龍設
    計圖」、「龍形圖」、「KKL及圖」等商標及其圖樣，分別
    係由英商麥卡倫蒸餾酒有限公司、英商聯合釀酒及葡萄酒廠
    有限公司、英商高地蒸餾酒製造廠廠牌有限公司、法國賈漢
    尼錫公司、英商起瓦士兄弟（美國）有限公司、優勢統合國
    際股份有限公司、金酒公司實業股份有限公司等公司向我國
    經濟部智慧財產局申請註冊取得之商標專用權，指定使用於
    酒類專用商品，且均在專用期間內，未經前揭商標專用權人
    之同意或授權，不得於同一或類似商品使用相同或近似之商
    標圖樣文字；亦明知前揭商標專用權人使用之商標標籤，註
    記製造商係前揭商標專用權人等字樣，表示係由前揭商標專
    用權人自行授權、出品、設計用意證明之私文書，可表彰其
    商品來源，而使消費者產生「所標示之公司藉此表示該等商
    品係由該公司所產製無誤」之主觀認知，足以生損害於該製
    造廠商。竟未經各商標專用權人之授權或同意，共同基於同
    一商品使用他人註冊商標，繼而行使偽造私文書以販賣仿冒
    商標商品、詐欺消費大眾以營利之犯意聯絡，自95年4月間
    起，以每月新台幣（下同）3萬元至7萬元不等之代價，受僱
    於江昌隆，並以江昌隆所購買調配酒類所需之低年份劣質原
    酒、未變性酒精、酒母、威士忌香料等物；及向他人購置噴
    字機、輸送帶、風壓器、封瓶器、手提熱風機、熱熔槍、輸
    送鐵軌、砂輪機、酒精濃度測量計等製酒工具；並以江昌隆
    向他人取得不詳人偽刻之金酒公司圓戳章11只；及由吳水旺
    提供自酒店或資源回收場回收為前開商標專用權人製造之同
    酒類空玻璃瓶、瓶蓋；復由吳水旺、江明雪、陳連旺、江德
    旺分別提供未經前開商標專用權人同意而擅自仿印之酒類前
    後標籤、紙箱、外盒；而以江昌隆所承租桃園縣平鎮市○○
    路271之16、17號為製酒工廠，共同在上開製酒工廠，利用
    劣質原酒、威士忌香料、未變性酒精、酒母、水等原料，以
    不同種類比例調兌混充前開高價威士忌酒或高梁酒，再將調
    兌之偽酒裝填入與前開商標專用權人相同樣式製造之酒類空
    玻璃瓶內，黏貼上未經前開商標專用權人同意而擅自仿印之
    商標前後標籤，並將仿冒製造完成之酒類封瓶後，以外盒、
    紙箱包裝，總計製造仿冒偽酒「約翰走路」黑牌12年威士忌
    約50箱、綠牌15年約50箱、藍牌35年約10箱（每箱6瓶）、
    「馬諦氏」威士忌約15箱，「金門高粱酒」58度1000cc約80
    箱（每箱6瓶）、750cc約6百箱、600 cc約300箱、300cc約4
    百多箱（1箱24瓶）、38度750cc約80幾箱、600cc約60箱，
    迨上開仿冒偽酒製造完成，再伺機以「金門高梁酒」每瓶75
    0cc230至270元、600cc170至200元、300cc105至110元，及
    仿「約翰走路」黑牌12年每瓶350元、綠牌15年每瓶430元、
    藍牌35年每瓶2千元，仿「麥卡倫」每瓶500至600元、仿「
    馬諦氏」每瓶300元之價格，將上開仿冒商標、虛偽標記之
    酒類，販賣予知情且具有共同犯意聯絡之吳水旺或陳信龍等
    經銷商，再出售與不知情之消費大眾，共同以此詐術，使不
    知情之消費大眾，誤以為上開酒類均係真品，因而陷於錯誤
    ，而付款購買。
二、案經臺灣臺南地方法院檢察署指揮臺灣臺南地方法院檢察署
    黑金專組檢察事務官、司法警察、暨內政部警政署保安警察
    第二總隊第四大隊第二中隊、臺南市政府警察局新營分局等
    單位報告，及英商高地蒸餾酒製造廠廠牌有限公司、金酒公
    司、臺灣菸酒公司、法商賈漢尼錫公司訴請臺灣臺南地方法
    院檢察署偵查起訴。
    理  由
壹、程序方面
  一、按被告於第二審經合法傳喚，無正當之理由不到庭者，得
      不待其陳述，逕行判決，刑事訴訟法第371條定有明文。
      次按對於簡易判決處刑不服而上訴者，得準用上開規定，
      此觀諸刑事訴訟法第455條之1第3項之規定自明。本件被
      告紀良誌經本院合法傳喚後，無正當理由未到庭，此有本
      院送達回證、刑事報到單在卷可稽，爰不待其陳述而為一
      造辯論判決，合先敘明。
  二、按被告以外之人於偵查中向檢察官所為之陳述，除顯有不
      可信之情況者外，得為證據，刑事訴訟法第159條之1第2
      項定有明文，本案證人江昌隆、吳水旺、江德旺、江明雪
      、陳連旺、陳信龍、詹富雄、黎煥凱於檢察官訊問時所為
      之證述，業經其於證述前具結，亦無證據顯示檢察官在偵
      查時有不法取供之情形，且據上開證人做成證據之外部情
      狀，亦無證據顯示上開證述有顯不可信之情況，揆諸首揭
      說明，證人江昌隆、詹富雄、黎煥凱、吳水旺、江德旺、
      江明雪、陳連旺、陳信龍於偵查中之證述應有證據能力。
  三、按「鑑定人由審判長、受命法官或檢察官就下列之人選任
      一人或數人充之：一、就鑑定事項有特別知識經驗者。」
      、「鑑定之經過及其結果，應命鑑定人以言詞或書面報告
      。」、「法院或檢察官得囑託醫院、學校或其他相當之機
      關、團體為鑑定，或審查他人之鑑定，並準用第203條至
      206之1之規定；其須以言詞報告或說明時，得命實施鑑定
      或審查之人為之。」刑事訴訟法第198條第1款、第206條
      第1項、第208條第1項分別定有明文。查金門酒廠實業股
      份有限公司檢驗報告書3份（見97年度偵字第2941號卷第
      250-255、265-267頁）、法國軒尼詩公司檢驗報告1份（
      見97年度偵字第2942號卷第324-325頁）、英商麥卡倫蒸
      餾酒有限公司鑑定報告1份（見97年度偵字第2942號卷第3
      39-373頁）、巴拿馬商帝亞吉歐有限公司臺灣分公司97年
      5月6日97（浤）函字第2008052號函檢附臺灣菸酒股份有
      限公司酒研究所化驗報告書4份（97年度偵字第2942號卷
      第376-392頁）、優勢統合國際有限公司97年6月9日號函
      檢附臺灣菸酒股份有限公司酒研究所化驗報告1份（見97
      年度偵字第2942號卷第394-396頁），均為檢察官囑託所
      為鑑定（見97年度偵字第2942號卷第272、268、269、323
      、338、374、393頁），該鑑定報告均有證據能力。
貳、實體方面
  一、上揭事實，業據被告紀良誌於警詢、偵查及原審審理時坦
      承不諱，核與證人即同案被告江昌隆於偵查中證訴：「吳
      水旺我是向他購買他回收的金門高梁酒750、600、3OOCC
      及紀念酒的空酒瓶，另外馬諦氏的威士忌酒標籤、瓶子我
      是向吳水旺買的，皇家禮炮空瓶是吳水旺他送我的，另外
      我有跟吳水旺買麥卡倫標籤一箱，我也有跟他購買金門高
      粱酒瓶蓋2、3箱，吳水旺有送我約翰走路綠牌紙箱10幾個
      、麥卡倫紙箱70幾個，我也跟他購買金門高粱酒紙箱500
      、600個，後來才跟江德旺買紙箱。我向江德旺買金門高
      粱酒58、38度的標籤跟紙箱，我是先向江德旺購買他已經
      印製完成的標籤(有壓凸及浮水印)，再叫江德旺將標籤拿
      給她姊姊江明雪在標籤前後打上日期；永豐是我幫吳水旺
      取的綽號，他向我購買洋酒，包括約翰走路、麥卡倫，共
      有16萬多元，他都是拿空酒瓶、標籤跟我互換高梁酒；約
      翰走路部分，黑牌、綠牌、麥卡倫都是吳水旺叫我做才製
      作的」等語（見97年度偵字第2942號卷第306-310頁）；
      證人詹富雄於偵查中證訴：「前年搭蓋桃園縣平鎮市○○
      路271之3號到271之45號廠房，出租他人使用，這個廠區
      都是由黎煥凱管理。桃園縣平鎮市○○路27 1之16、17號
      。我授權公司小姐用我名義簽約，每月租金3萬元。」
      等語（見97年度偵字第2942號偵查卷第45頁）；證人黎煥
      凱於偵查中證訴：「江昌隆承租桃園縣平鎮市○○路271
      之16、17號。是自96年11月15日起到今97年11月14日，每
      月租金3萬元。江昌隆自己在使用」等語（見97年度偵字
      第2942號偵查卷第49頁）；證人吳水旺於偵查中證稱：「
      我跟謝宗熙買金門高梁酒紙箱，數量1000多個，我轉手就
      賣給林美珠及江昌隆，每個從中賺取差額13元；江昌隆的
      外號叫大頭，我買的標籤都是已經偽造完成，有壓凸、打
      出廠日期、浮水字號，買來後再轉賣給江昌隆，我有賣他
      金門高梁酒瓶子2000、3000支，每瓶8到10元，麥卡倫的
      瓶子500、600瓶，每瓶以20元賣給他。我也有賣他金門高
      梁58度的紙箱200個，每個50元，還有金門高梁的瓶蓋300
      0個，每個賣他14元。我有跟他買仿冒麥卡倫的酒5箱，每
      瓶以500元跟他買，之後以580元轉賣給台北小馬皇家禮炮
      ；約翰走路、軒尼詩瓶子是我上次被查獲時警察沒搬走，
      我送給他的，叫他自己來載的，數量我不知道，我知道他
      在製作假酒及販賣，我也有給他皇家禮炮的袋子」等語（
      見97年度偵字第2941號偵查卷第167-168、189頁）；證人
      江德旺於偵查中證訴：「1年多前開始幫江昌隆製作金門
      高梁酒標籤，都有完全製作完畢，我幫他印製金門高梁酒
      58度、38度、300、600、750CC的標籤，我姊姊江明雪有
      幫忙在酒標上打製作日期及跳字，此外，還有製作一組金
      門高梁酒紀念酒標，我跟江昌隆主要是約定地點交貨，他
      偶爾也會到我姊姊位於板橋的印刷廠拿貨；我自己去大陸
      購買一批58度的紙箱再寄回台灣，數量約500個左右全部
      賣給江昌隆，每個賣他30元；我印製仿冒金門高梁酒標籤
      分別賣給吳水旺、林美珠、江昌隆」等語（見97年度偵字
      第2942號卷第296-298頁）；證人江明雪於偵查中證訴：
      「我知道幫江昌隆所製作之金門高梁酒標籤，均為仿冒品
      。江昌隆有時以宅急便寄送半成品即有圖樣，但未經壓凸
      、印製流水序號、出廠日期，我需要完成壓凸、印製流水
      序號、出廠日期手續，每張收費2元。江昌隆每次向我訂
      購金門高粱酒標籤的數量大約兩、三千張，最後一次向我
      訂購的是三千張；江德旺先依江昌隆訂購的數量找他人的
      印刷廠印製仿冒金門高梁酒的標籤，之後將已經打凸好的
      標籤交給我幫他打印製造日期、跳字，全部印製完成後，
      江昌隆會過來我的店裡拿，我及我弟弟幫江昌隆印製的標
      籤都是金門高梁酒的標籤，我總共幫他印製1萬5千多張」
      等語（見97年度偵字第2942號卷第64-65、317頁）；證人
      陳連旺於偵查中證稱：「江昌隆要我幫他打標籤後之流水
      號碼及標籤前之出廠日期，標籤都是江昌隆提供給我的，
      大部分都是38度及58度之金門高梁酒標籤，打印完後他再
      自己到店取回。打印一張標籤2塊錢。他是要拿回去貼偽
      造的金門高梁酒」等語（見97年度偵字第2942號偵查卷第
      86-87頁）；證人陳信龍於偵查中證訴：「我於95年4 、5
      月間開始販賣這些酒。警方所查扣之酒類都是向江昌隆訂
      購的。江昌隆賣給我的金門高粱酒及馬祖紀念酒及金門紀
      念酒，我有懷疑是假的，因為江昌隆賣的價格都比坊間的
      大盤商的價格要便宜2、30元或4、50元，我每次跟他進貨
      的數量都不多，不應該有這種便宜的價格。」等語（見97
      年度偵字第2942號卷第112-113頁），均互核相符；此外
      ，並有如附表三、四、六所示之酒液、商標貼紙等物品扣
      案可憑，又該扣案酒類及商標貼紙等均係仿冒品1節，亦
      有金門酒廠實業股份有限公司檢驗報告2份（可證江昌隆
      製酒工廠、陳信龍營業處扣得之金門高梁酒，與原廠瓶蓋
      、標籤、酒質、流水編號均不符）、法商軒尼詩檢驗報告
      （可證扣案Hennessy標籤、瓶蓋、塑膠封套均為偽造之仿
      品）、英商麥卡倫蒸餾酒有限公司檢驗報告1份（可證扣
      案麥卡倫的酒液是仿冒的）、巴拿馬商帝亞吉歐有限公司
      臺灣分公司委託臺灣菸酒股份有限公司酒研究所化驗報告
      1份（可證扣案約翰走路黑牌及綠牌均為仿冒品）、優勢
      統合國際有限公司委託臺灣菸酒股份有限公司酒研究所化
      驗報告1份（可證扣案馬諦氏為仿冒品）、臺灣菸酒股份
      有限公司酒研究所化驗報告2份（可證扣案馬諦氏為仿冒
      品）在卷可憑（見97年度偵字第2941號卷第250-255、265
      -267頁；97年度偵字第2942號卷第324-325、339-392 、
      394-398頁；96年度偵字第22766號卷第49-51頁）。
  二、被告共同仿冒之酒類商標係上揭公司向我國經濟部智慧財
      產局申請註冊取得之商標專用權，指定使用於酒類專用商
      品，且均在專用期間內之事實，亦有「金門高梁酒」中華
      民國商標註冊證影本、「金門酒廠」中華民國商標註冊證
      影本、「金門酒廠及圖」中華民國商標註冊證影本、「KK
      L」中華民國商標註冊證影本、「馬諦氏」經濟部智慧財
      產局商標資料檢索服務、「HENNESSY」經濟部智慧財產局
      商標資料檢索服務、「白色龍彩色標籤」中華民國商標註
      冊證、「雙龍設計圖」中華民國商標註冊證、「Johnnie
      Walker」中華民國商標註冊證、「威雀」經濟部智慧財產
      局商標資料檢索服務、「THE FAMOUS GROUSE」經濟部智
      慧財產局商標資料檢索服務、「MATISSE及圖」中華民國
      商標註冊證各1紙在卷可憑（見97年度偵字第2941號偵查
      卷第215-218頁；97年度偵字第2942號偵查卷第124、429-
      431頁；96年度偵字第22766號偵查卷第31、33、38-40、4
      3-44、47-48頁）。此外，並有卷附現場照片，本院97年1
      月16日聲監續字第5號、97年1月17日聲監字第34號通訊監
      察書暨通訊監察譯文，本院97年度南院刑搜字第5711號搜
      索票、臺灣臺南地方法院檢察署搜索扣押筆錄（扣押物品
      如附表一所示之物），本院97年度南院刑搜字第5710號搜
      索票、臺灣臺南地方法院檢察署搜索扣押筆錄（扣押物品
      如附表二所示之物），本院97年度南院刑搜字第5715號搜
      索票、臺灣臺南地方法院檢察署搜索扣押筆錄、桃園縣政
      府查獲違法嫌疑菸酒案件現場處理紀錄表、臺灣臺南地方
      法院檢察署搜索扣押筆錄、江昌隆、詹富雄自願接受搜索
      同意書（扣押物品如附表三、四、五所示之物），本院97
      年度南院刑搜字第5717號搜索票、臺灣臺南地方法院檢察
      署搜索扣押筆錄（扣押物品如附表六所示之物）等件可參
      。綜上，本件事證明確，被告前揭任意性自白，核與事實
      相符，應堪採信。
  三、論罪科刑
  （一）按商品條碼係商品之編碼數字，改為平行線條的符號代
        替，以便能使裝有掃描器之機器閱讀，經過電腦解碼，
        將線條符號之號碼轉為數字號碼，而由電腦處理，主要
        係作為商品從製造、批發、銷售一連串作業過程自動化
        管理之符號，故商品條碼如同商品之身分證，代表一定
        之用意。是商品條碼為生產公司賦予商品之辨識標記，
        一經電腦判讀，即可辨識為某國家某廠商所生產之何種
        商品，係在物品上之符號，依特約表示一定用意之證明
        即表示為特定廠商所製造出品之表徵，且其縱未經電腦
        判讀而未顯現，然在上開仿冒商品外包裝上之商品條碼
        本身，依刑法第220條第1項規定，應屬刑法上之準私文
        書無誤；又扣案商品標籤即黏貼於仿冒酒類上之標籤，
        其上除前開商品條碼外，並載有商品名稱、內容成分及
        製造廠商，而足以表彰該酒類之來源，自屬刑法第210
        條所規範之私文書。
  （二）按商標法關於侵害他人商標專用權之處罰，並非當然包
        括不法得利之意義在內，其雖為欺騙其他之人而侵害他
        人商標專用權，然其行為若未具備不法所有意圖之要件
        時，既非可繩以刑法詐欺之罪，仍僅能依商標法中有關
        之規定處罰，則其於侵害商標專用權外，若有詐欺之行
        為者，當應另成立詐欺罪（最高法院80年度台上字第
        834號判決意旨參照）。又按依商標法第6條之規定，商
        標之使用，係指以行銷為目的，將商標用於商品、服務
        或有關之物件，或利用平面圖像、數位影音、電子媒體
        或其他媒介物足以使相關消費者認識其為商標等情形。
        是同法第81條第1款所指之使用，應參酌上開第6條之規
        定，從寬解釋，包括生產製造並加以販賣之情形。而商
        標法第82條所指之犯罪行為人，依其文義及立法目的，
        係以明知為同法第81條商品者為前提，解釋上已限縮為
        觸犯同法第81條以外之人。是未經商標權人之同意或授
        權，將相同於告訴人之商標使用在其產品上，並加以販
        賣，應逕依商標法第81條第1款處斷，並無高低度之吸
        收關係或想像競合犯之問題（司法院98年智慧財產法律
        座談會提案及研討結果刑事訴訟類第9號）。
  （三）本件被告與同案被告江昌隆共同調配扣案酒類液體，先
        由同案被告江昌隆自同案吳水旺處取得已壓凸且印有出
        廠日期、浮水字號等已偽造完成之標籤，或自同案被告
        江德旺處取得偽造之標籤，再委託同案被告江明雪、陳
        連旺在偽造標籤上印上流水編號、出廠日期，並將標籤
        壓凸，完成後將之黏貼於裝有仿冒酒類液體之酒瓶上，
        再販賣給已知情之同案被告吳水旺、陳信龍等經銷商，
        為對顧客主張該公司名稱及條碼之內容而令買受人誤認
        該產品為被冒用廠商所生產，致影響上開公司對外信譽
        ，及該公司對自身商品倉儲、流通管理之正確性與消費
        大眾之權益。是核被告所為，係犯刑法第216條、第210
        條之行使偽造私文書罪、第339條第1項詐欺取財罪、第
        255條第1項、第2項之虛偽標示產地及販賣該商品罪，
        商標法第81條侵害他人商標專用權罪。又被告與同案被
        告江昌隆、吳水旺、江明雪、陳連旺、江德旺間，就上
        開製造仿冒偽酒之犯行間，有犯意聯絡與行為分擔，皆
        為共同正犯。被告反覆、持續製造仿冒偽酒以販賣，既
        屬營利行為，且係在密集期間內以相同之方式持續進行
        而未曾間斷，是此製造或販賣仿冒商標商品之犯行，當
        有反覆、延續實行之特徵。從而，在行為概念上，應只
        各論以集合犯之實質上一罪。被告以1個製造仿冒商標
        商品以販賣之行為，同時侵害英商麥卡倫蒸餾酒有限公
        司、英商聯合釀酒及葡萄酒廠有限公司、英商高地蒸餾
        酒製造廠廠牌有限公司、法國賈漢尼錫公司、英商起瓦
        士兄弟（美國）有限公司、優勢統合國際股份有限公司
        、金酒公司實業股份有限公司之商標專用權，並足以生
        損害於上開公司，均屬一行同時觸犯構成要件相同之罪
        名，各論以刑法第216條、第210條之行使偽造私文書罪
        、第339條第1項詐欺取財罪、第255條第1項、第2項之
        虛偽標示產地及販賣該商品罪，商標法第81條侵害他人
        商標專用權罪各一罪。被告以一製造仿冒偽酒行為，同
        時觸犯上開各罪，應依刑法第55條規定，從一重論以刑
        法第216條、第210條行使偽造私文書罪。
  四、原判決認被告上揭犯行，罪證明確，予以論罪科刑，固非
      無見。惟查：（一）本件臺灣臺南地方法院檢察署檢察官
      移送併辦部分（97年度偵字第12387、12397、12398、123
      99號），核與被告本件犯罪事實並無關聯性，此有上開偵
      查案卷可查，原審誤為併案審理，尚有未洽；（二）又被
      告未經商標權人之同意或授權，擅自仿冒他人之商標於同
      一商品後，並加以販賣，應逕依商標法第81條第1款處斷
      ，業如前述，原判決未論及此，而認被告另涉犯商標法第
      82條之販賣仿冒商標商品罪，自有未洽；（三）再被告受
      僱於同案被告江昌隆等人將製造完成之仿冒偽酒，交予知
      情並與渠等有犯意聯絡之經銷商吳水旺、陳信龍等人轉售
      至全國各地區予不知情之消費大眾牟利，被告紀良誌等人
      係透過經銷商吳水旺、陳信龍等人向全國各地區之消費者
      施用詐術，使不知情之消費者誤認仿冒偽酒為真品，因陷
      於錯誤而購買，應構成刑法第216條、第210條之行使偽造
      私文書罪、第339條第1項詐欺取財罪，原審對此未予審酌
      ，即有未當；（四）另被告以一個仿冒他人商標於同一酒
      類產品並加以販賣之行為，觸犯上開各罪，應依刑法第55
      條規定，從一重論以刑法第216條、第210條行使偽造私文
      書罪，原判決認被告所為，應分別論以刑法第210條之偽
      造私文書罪及商標法第82條之販賣仿冒商標商品罪，亦有
      未洽。本件檢察官上訴為有理由，原判決既有上開可議之
      處，自應由本院合議庭撤銷原判決並予以改判。爰審酌被
      告為圖私利，未經各商標專用權人之同意或授權，擅自調
      製仿冒各該知名酒廠之各種酒類俾販賣牟利，所為有損我
      國之國際形象，並危害人民之權益，自應予相當之非難，
      惟衡酌被告僅係受僱於同案被告江昌隆，所得有限，且於
      本案非屬主要犯罪行為人，犯後已知坦承犯行，態度尚稱
      良好，及兼衡其前科素行、智識程度、生活狀況等一切情
      況，量處如主文所示之刑，並諭知易科罰金之折算標準。
  五、末查，被告前未曾因故意犯罪受有期徒刑以上刑之宣告，
      有臺灣高等法院被告前案紀錄表1份在卷可參，其因一時
      失慮以致犯罪，且犯後深具悔意，經此偵、審程序及科刑
      之教訓，應當知所警惕，而無再犯之虞，並參酌檢察官於
      原審亦為緩刑宣告之求刑，是認對被告所宣告之刑，以暫
      不執行為適當，併宣告緩刑2年，另考量被告所為欠缺尊
      重商標專用權人之商標權，法治觀念有所偏差，為促使其
      日後得以知曉尊重法治之觀念，本院認除上開緩刑宣告外
      ，尚有賦予被告一定負擔之必要，遂併諭知被告於緩刑期
      間之本判決確定後3個月內應向公庫支付3萬元，以勵自新
      兼收惕儆之效。又依刑法第74條第4項規定，此緩刑宣告
      之附帶條件得為民事強制執行名義，且依刑法第75條之1
      第1項第4款規定，被告倘有違反上揭所定負擔情節重大，
      得撤銷其緩刑之宣告，附此敘明。
  六、扣案如附表一編號6至7、9至16、18、20至22、24至41、
      附表二編號1、5至9、附表三編號3、17、22、附表四編號
      1至9、11至22、39至110、附表六編號7所示之物，分別係
      同案被告江昌隆、江明雪、葉鴻炳所有之物，供其等與被
      告、陳連旺、江德旺、吳水旺共同犯製造仿冒偽酒所用之
      物，應依刑法第38條第1項第2款規定沒收；扣案如附表三
      編號17及附表四編號74所示之金酒公司圓戳章共11只，係
      同案被告江昌隆向他人所取得之偽造印章，供被告與同案
      被告江昌隆、江明雪、陳連旺、江德旺、葉鴻炳犯製造仿
      冒偽酒所用之物，因均屬偽造之印章，不問屬於犯人與否
      ，應依刑法第219條之規定沒收。扣案如附表三編號18 至
      19、附表四編號10、23至38、附表六編號1至6所示之物，
      係被告與同案被告江昌隆共同犯商標法第81條之罪所販賣
      之物，不問屬於犯人與否，依商標法第83條之規定沒收。
      至另扣案附表五所示之物，核非供其犯製造、販賣仿冒偽
      酒所用之物，自均無庸為沒收之諭知。
據上論斷，應依刑事訴訟法第455條之1第1項、第3項、第371條
、第369條第1項前段、第364條、第299條第1項前段，商標法第
81條第1款、第83條，刑法第11條、第28條、第216條、第210條
、第339條第1項、第55條、第41條第1項前段、第219條、第38條
第1項第2款、第74條第1項第1款、第2項第4款，刑法施行法第1
條之1，判決如主文。
本案經檢察官詹尚晃到庭執行職務。
中    華    民    國   100    年    1     月    13    日
                刑事第五庭    審判長法  官  鄭文祺
                                    法  官  劉秀君
                                    法  官  張銘晃
以上正本證明與原本無異。
本件不得上訴。
                                    書記官  鄭梅君
中    華    民    國   100    年    1     月    13    日
附表一：
 臺北縣板橋市○○路269巷19號1樓（被告江明雪印刷工廠）
┌──┬───────────────┬────────┐
│編號│        證  據  名  稱        │   備     註    │
├──┼───────────────┼────────┤
│ 01 │日誌手冊【1本】               │                │
├──┼───────────────┼────────┤
│ 02 │記事簿【1本】                 │                │
├──┼───────────────┼────────┤
│ 03 │訂單合信封【2張】             │                │
├──┼───────────────┼────────┤
│ 04 │江明雪、陳連旺等名片含收據【3 │                │
│    │張】                          │                │
├──┼───────────────┼────────┤
│ 05 │金金旺有限公司收據【2本】     │                │
├──┼───────────────┼────────┤
│ 06 │打模試印紙【1張】             │                │
├──┼───────────────┼────────┤
│ 07 │標楷體日期印刷鋼板【1塊】     │                │
├──┼───────────────┼────────┤
│ 08 │上源製版行收據【9張】         │                │
├──┼───────────────┼────────┤
│ 09 │58°金門高梁真標籤【1張】     │                │
├──┼───────────────┼────────┤
│ 10 │金門高梁塑膠鋼模【18塊】      │                │
├──┼───────────────┼────────┤
│ 11 │金門高梁底片【13塊】          │                │
├──┼───────────────┼────────┤
│ 12 │金門高梁38°平面標籤300cc 【1 │                │
│    │疊】                          │                │
├──┼───────────────┼────────┤
│ 13 │金門高梁塑膠鋼模含收據【2張】 │                │
├──┼───────────────┼────────┤
│ 14 │金門高粱商標半成品【19張】    │                │
├──┼───────────────┼────────┤
│ 15 │印刷底片【6張】               │                │
├──┼───────────────┼────────┤
│ 16 │金門高梁浮印半成品【1疊】     │                │
├──┼───────────────┼────────┤
│ 17 │支票【2張】                   │                │
├──┼───────────────┼────────┤
│ 18 │數字鋼模【5具】               │                │
├──┼───────────────┼────────┤
│ 19 │印章【2顆】                   │已領回          │
├──┼───────────────┼────────┤
│ 20 │金門高粱標籤半成品及塑膠模【1 │                │
│    │袋】                          │                │
├──┼───────────────┼────────┤
│ 21 │日期試印紙【7張】             │                │
├──┼───────────────┼────────┤
│ 22 │金門高梁鋼模【34塊】          │                │
├──┼───────────────┼────────┤
│ 23 │金金旺營利事業登記證影本【2 張│                │
│    │】                            │                │
├──┼───────────────┼────────┤
│ 24 │HENNESSY 印刷鋼模【2片】      │                │
├──┼───────────────┼────────┤
│ 25 │序號、日期印刷模板【27顆】    │                │
├──┼───────────────┼────────┤
│ 26 │MARTELL 塑膠字版【8片】       │                │
├──┼───────────────┼────────┤
│ 27 │MARTELL 打印金箔【2張】       │                │
├──┼───────────────┼────────┤
│ 28 │MARTELL 鋼板【3塊】           │                │
├──┼───────────────┼────────┤
│ 29 │紀念酒標籤貼紙【2疊】         │                │
├──┼───────────────┼────────┤
│ 30 │58°金門高梁750cc標籤【1張】  │約12000 張，取樣│
│    │                              │1 張其餘交由臺北│
│    │                              │縣政府財政局菸酒│
│    │                              │金融課保管      │
├──┼───────────────┼────────┤
│ 31 │58°金門高梁600cc標籤【1張】  │約13000 張，取樣│
│    │                              │1 張其餘交由臺北│
│    │                              │縣政府財政局菸酒│
│    │                              │金融課保管      │
├──┼───────────────┼────────┤
│ 32 │58°金門高梁300cc標籤【1張】  │約11000 張，取樣│
│    │                              │1 張其餘交由臺北│
│    │                              │縣政府財政局菸酒│
│    │                              │金融課保管      │
├──┼───────────────┼────────┤
│ 33 │38°金門高梁750cc標籤【1張】  │約10000 張，取樣│
│    │                              │1 張其餘交由臺北│
│    │                              │縣政府財政局菸酒│
│    │                              │金融課保管      │
├──┼───────────────┼────────┤
│ 34 │38°金門高梁600cc標籤【1張】  │約13000 張，取樣│
│    │                              │1 張其餘交由臺北│
│    │                              │縣政府財政局菸酒│
│    │                              │金融課保管      │
├──┼───────────────┼────────┤
│ 35 │38°金門高梁600cc標籤【1張】  │約8500張，取樣1 │
│    │                              │張其餘交由臺北縣│
│    │                              │政府財政局菸酒金│
│    │                              │融課保管        │
├──┼───────────────┼────────┤
│ 36 │58°金門高梁600cc標籤【1張】  │約10500 張，取樣│
│    │                              │1 張其餘交由臺北│
│    │                              │縣政府財政局菸酒│
│    │                              │金融課保管      │
├──┼───────────────┼────────┤
│ 37 │金門紀念酒【1張】             │約9000張，取樣1 │
│    │                              │張其餘交由臺北縣│
│    │                              │政府財政局菸酒金│
│    │                              │融課保管        │
├──┼───────────────┼────────┤
│ 38 │38°金門高梁300cc 標籤【1 張】│約22000 張，取樣│
│    │                              │1 張其餘交由臺北│
│    │                              │縣政府財政局菸酒│
│    │                              │金融課保管      │
├──┼───────────────┼────────┤
│ 39 │HENNESSY 貼紙標籤【1張】      │約6000張，取樣1 │
│    │                              │張其餘交由臺北縣│
│    │                              │政府財政局菸酒金│
│    │                              │融課保管        │
├──┼───────────────┼────────┤
│ 40 │MARTELL 貼紙標籤【1張】       │約21600 張，取樣│
│    │                              │1 張其餘交由臺北│
│    │                              │縣政府財政局菸酒│
│    │                              │金融課保管      │
├──┼───────────────┼────────┤
│ 41 │58°金門高梁凸版標籤（未裁）【│約16800 張，取樣│
│    │1張 】                        │1 張其餘交由臺北│
│    │                              │縣政府財政局菸酒│
│    │                              │金融課保管      │
└──┴───────────────┴────────┘
 附表二：
 臺北縣板橋市○○街6巷6號1樓（被告葉鴻炳住處）
┌──┬───────────────┬────────┐
│編號│        證  據  名  稱        │   備     註    │
├──┼───────────────┼────────┤
│ 01 │特選58°金門高梁酒標籤（90、94│                │
│    │週年）【2張】                 │                │
├──┼───────────────┼────────┤
│ 02 │記事簿【1本】                 │                │
├──┼───────────────┼────────┤
│ 03 │帳單【1本】                   │                │
├──┼───────────────┼────────┤
│ 04 │電話帳單【1張】               │                │
├──┼───────────────┼────────┤
│ 05 │高梁酒ＰＳ版【13片】          │                │
├──┼───────────────┼────────┤
│ 06 │特選金門高梁酒94年端午節專用酒│                │
│    │標籤【1張】                   │                │
├──┼───────────────┼────────┤
│ 07 │金門高梁酒58°標籤成品【2 棧板│                │
│    │】                            │                │
├──┼───────────────┼────────┤
│ 08 │金門高梁酒38°標籤成品【1 棧板│                │
│    │】                            │                │
├──┼───────────────┼────────┤
│ 09 │金門高梁酒38°標籤半成品【1 棧│                │
│    │板】                          │                │
└──┴───────────────┴────────┘
 附表三：
 臺北縣樹林市○○街○段1巷8弄4號5樓（被告江昌隆住處）
┌──┬───────────────┬────────┐
│編號│       證  據  名  稱         │    備     註   │
├──┼───────────────┼────────┤
│ 01 │成大酒廠信封及送貨單【2張】   │                │
├──┼───────────────┼────────┤
│ 02 │華南銀行存款憑條【2張】       │                │
├──┼───────────────┼────────┤
│ 03 │金門高梁酒商標標籤【4張】     │                │
├──┼───────────────┼────────┤
│ 04 │大榮汽車貨運送貨單【6張】     │                │
├──┼───────────────┼────────┤
│ 05 │應收帳款對帳單明細估價單【19張│                │
│    │】                            │                │
├──┼───────────────┼────────┤
│ 06 │支票AA0000000、AA0000000、AH00│                │
│    │85854、FA0000000、FA520658、AA│                │
│    │0000000、CF0000000、AH0000000 │                │
│    │【9張】                       │                │
├──┼───────────────┼────────┤
│ 07 │估價單【24張】                │                │
├──┼───────────────┼────────┤
│ 08 │雜記紙【3張】                 │                │
├──┼───────────────┼────────┤
│ 09 │筆記本【1本】                 │                │
├──┼───────────────┼────────┤
│ 10 │高淑鈴中國信託、華南銀行存摺【│                │
│    │13本 】                       │                │
├──┼───────────────┼────────┤
│ 11 │江昌隆郵局存摺、華南銀行存摺【│                │
│    │4本】                         │                │
├──┼───────────────┼────────┤
│ 12 │支票存根【7本】               │                │
├──┼───────────────┼────────┤
│ 13 │筆記本【1本】                 │                │
├──┼───────────────┼────────┤
│ 14 │遙控器【2個】                 │                │
├──┼───────────────┼────────┤
│ 15 │電腦主機【1台】               │                │
├──┼───────────────┼────────┤
│ 16 │電腦主機【1台】               │                │
├──┼───────────────┼────────┤
│ 17 │金酒公司圓戳章【1只】         │                │
├──┼───────────────┼────────┤
│ 18 │38°金門高梁酒【3 箱、共72瓶】│每箱24瓶        │
├──┼───────────────┼────────┤
│ 19 │58°金門高梁酒【12箱、共144 瓶│每箱12瓶        │
│    │】                            │                │
├──┼───────────────┼────────┤
│ 20 │大榮貨運送貨單【4張】         │                │
├──┼───────────────┼────────┤
│ 21 │恆發菸酒飲料公司銷貨單【1張】 │                │
├──┼───────────────┼────────┤
│ 22 │金門高梁瓶蓋【2個】           │                │
├──┼───────────────┼────────┤
│ 23 │傳真單【1張】                 │                │
├──┼───────────────┼────────┤
│ 24 │大榮汽車貨運送貨單【2張】     │                │
├──┼───────────────┼────────┤
│ 25 │匯款單【5張】                 │                │
├──┼───────────────┼────────┤
│ 26 │雜記紙【3張】                 │                │
└──┴───────────────┴────────┘
 附表四：
 桃園縣平鎮市○○路271 之16、17號（被告江昌隆製造假酒工
 廠）
┌──┬───────────────┬────────┐
│編號│       證  據  名  稱         │   備     註    │
├──┼───────────────┼────────┤
│ 01 │約翰走路750cc空瓶【13箱】     │除編號75、76、77│
├──┼───────────────┤、91及取樣部份送│
│ 02 │金門高梁空瓶750cc【2箱】      │鑑定外，餘均責付│
├──┼───────────────┤桃園縣政府菸酒管│
│ 03 │金門高梁空瓶1000cc【1箱】     │理課代保管。    │
├──┼───────────────┤                │
│ 04 │金門高梁空瓶600cc【3箱】      │                │
├──┼───────────────┤                │
│ 05 │金門高梁空瓶300cc【4箱】      │                │
├──┼───────────────┤                │
│ 06 │玉山高梁空瓶300cc【4袋】      │                │
├──┼───────────────┤                │
│ 07 │約翰走路700cc空瓶【1箱】      │                │
├──┼───────────────┤                │
│ 08 │約翰走路藍牌空瓶【1箱】       │                │
├──┼───────────────┤                │
│ 09 │約翰走路綠牌空瓶【1箱】       │                │
├──┼───────────────┤                │
│ 10 │麥卡倫【1箱】                 │                │
├──┼───────────────┤                │
│ 11 │金門高梁酒標籤【9箱】         │                │
├──┼───────────────┤                │
│ 12 │麥卡倫標籤【1箱】             │                │
├──┼───────────────┤                │
│ 13 │約翰走路標籤【1箱】           │                │
├──┼───────────────┤                │
│ 14 │金門高梁酒瓶蓋【9箱】         │                │
├──┼───────────────┤                │
│ 15 │約翰走路瓶蓋【4箱】           │                │
├──┼───────────────┤                │
│ 16 │玉山高粱酒瓶蓋【1箱】         │                │
├──┼───────────────┤                │
│ 17 │玻璃瓶蓋【1箱】               │                │
├──┼───────────────┤                │
│ 18 │軒尼詩瓶蓋【2箱】             │                │
├──┼───────────────┤                │
│ 19 │皇家禮炮瓶蓋【1箱】           │                │
├──┼───────────────┤                │
│ 20 │麥卡倫瓶蓋【2箱】             │                │
├──┼───────────────┤                │
│ 21 │瓶蓋內塑膠墊片【1箱】         │                │
├──┼───────────────┤                │
│ 22 │金門紀念酒瓶蓋【1箱】         │                │
├──┼───────────────┼────────┤
│ 23 │金門紀念酒600ml【392瓶】      │取樣1 箱（12瓶）│
├──┼───────────────┼────────┤
│ 24 │金門高梁58°600ml【72瓶】     │取樣2瓶         │
├──┼───────────────┼────────┤
│ 25 │金門高梁38°600ml【13瓶】     │取樣2瓶         │
├──┼───────────────┼────────┤
│ 26 │特級高梁750ml【265瓶】        │取樣1 箱（12瓶）│
├──┼───────────────┼────────┤
│ 27 │特級高梁38°600ml【156瓶】    │取樣1 箱（12瓶）│
├──┼───────────────┼────────┤
│ 28 │金門高梁38°300ml【63瓶】     │取樣2瓶         │
├──┼───────────────┼────────┤
│ 29 │金門高梁58°750ml【63瓶】     │取樣2瓶         │
├──┼───────────────┼────────┤
│ 30 │金門高梁38°750ml【2瓶】      │取樣1瓶         │
├──┼───────────────┼────────┤
│ 31 │95年春節紀念酒58°1000ml【54瓶│取樣1 箱（6 瓶）│
│    │】                            │                │
├──┼───────────────┼────────┤
│ 32 │馬諦氏【96瓶】                │取樣2瓶         │
├──┼───────────────┼────────┤
│ 33 │軒尼詩VSOP【17瓶】            │取樣2瓶         │
├──┼───────────────┼────────┤
│ 34 │麥卡倫【10瓶】                │取樣2瓶         │
├──┼───────────────┼────────┤
│ 35 │約翰走路綠牌【15瓶】          │取樣2瓶         │
├──┼───────────────┼────────┤
│ 36 │威雀【23瓶】                  │取樣2瓶         │
├──┼───────────────┼────────┤
│ 37 │約翰走路黑牌【10瓶】          │取樣2瓶         │
├──┼───────────────┼────────┤
│ 38 │約翰走路藍牌【1瓶】           │取樣1瓶         │
├──┼───────────────┼────────┤
│ 39 │軒尼詩V.S.O.P紙箱【90個】     │                │
├──┼───────────────┤                │
│ 40 │軒尼詩V.S.O.P紙盒【1080個】   │                │
├──┼───────────────┤                │
│ 41 │皇家禮炮21年紙箱【45個】      │                │
├──┼───────────────┤                │
│ 42 │皇家禮炮21年紙盒【260個】     │                │
├──┼───────────────┤                │
│ 43 │皇家禮炮21年空瓶【65個】      │                │
├──┼───────────────┤                │
│ 44 │皇家禮炮21年絨布袋【94個】    │                │
├──┼───────────────┤                │
│ 45 │麥卡倫12年紙箱【85個】        │                │
├──┼───────────────┤                │
│ 46 │麥卡倫12年紙盒【205個】       │                │
├──┼───────────────┤                │
│ 47 │麥卡倫12年空瓶【12個】        │                │
├──┼───────────────┤                │
│ 48 │約翰走路黑牌紙箱（12年禮盒）【│                │
│    │9個】                         │                │
├──┼───────────────┤                │
│ 49 │約翰走路藍牌紙盒【26個】      │                │
├──┼───────────────┤                │
│ 50 │約翰走路黑牌紙盒（12年禮盒）【│                │
│    │54個】                        │                │
├──┼───────────────┤                │
│ 51 │威雀紙箱【4個】               │                │
├──┼───────────────┤                │
│ 52 │威雀紙盒【102個】             │                │
├──┼───────────────┤                │
│ 53 │威雀空瓶【76個】              │                │
├──┼───────────────┤                │
│ 54 │約翰走路綠牌紙箱【90個】      │                │
├──┼───────────────┤                │
│ 55 │約翰走路新紙箱【1200個】      │                │
├──┼───────────────┤                │
│ 56 │金門特級高梁750cc新紙箱【84個 │                │
│    │】                            │                │
├──┼───────────────┤                │
│ 57 │約翰走路黑牌紙箱【11個】      │                │
├──┼───────────────┤                │
│ 58 │約翰走路黑牌紙盒【72個】      │                │
├──┼───────────────┼────────┤
│ 59 │約翰走路黑牌空瓶【48個】      │                │
├──┼───────────────┤                │
│ 60 │吸水瓶【11瓶】                │                │
├──┼───────────────┤                │
│ 61 │酒精濃度測量計【2支】         │                │
├──┼───────────────┤                │
│ 62 │吸水器【1支】                 │                │
├──┼───────────────┤                │
│ 63 │過濾馬達【3個】               │                │
├──┼───────────────┤                │
│ 64 │鑽子【2支】                   │                │
├──┼───────────────┤                │
│ 65 │量杯【2個】                   │                │
├──┼───────────────┤                │
│ 66 │噴字機【1台】                 │                │
├──┼───────────────┤                │
│ 67 │輸送帶【1台】                 │                │
├──┼───────────────┤                │
│ 68 │風壓器【1台】                 │                │
├──┼───────────────┤                │
│ 69 │封瓶器【3台】                 │                │
├──┼───────────────┤                │
│ 70 │馬達【1台】                   │                │
├──┼───────────────┤                │
│ 71 │手提熱風機【2支】             │                │
├──┼───────────────┤                │
│ 72 │熱熔槍【4支】                 │                │
├──┼───────────────┤                │
│ 73 │輸送鐵軌【4個】               │                │
├──┼───────────────┤                │
│ 74 │金酒公司圓戳章【10個】        │                │
├──┼───────────────┼────────┤
│ 75 │數字章【20個】                │                │
├──┼───────────────┼────────┤
│ 76 │條碼章【1個】                 │                │
├──┼───────────────┼────────┤
│ 77 │漿糊章【6個】                 │                │
├──┼───────────────┼────────┤
│ 78 │糖烏20公升【1桶】             │                │
├──┼───────────────┼────────┤
│ 79 │威士忌香料10公升【1桶】       │重量約5 公斤    │
│    │                              │                │
├──┼───────────────┼────────┤
│ 80 │高梁酒香料【4瓶】             │重量4公斤       │
├──┼───────────────┼────────┤
│ 81 │食用酒精200公升【2桶】        │1桶為空桶       │
├──┼───────────────┼────────┤
│ 82 │金門高梁58°原酒30公升【3桶】 │總計65公升      │
├──┼───────────────┼────────┤
│ 83 │金門高梁58°原酒20公升【1桶】 │總計10公升      │
├──┼───────────────┼────────┤
│ 84 │30公升空桶【16桶】            │                │
├──┼───────────────┤                │
│ 85 │砂輪機【1台】                 │                │
├──┼───────────────┤                │
│ 86 │酒桶200公升空桶【9桶】        │                │
├──┼───────────────┤                │
│ 87 │水桶110 公升×4 、175 公升×2 │                │
│    │【6 桶】                      │                │
├──┼───────────────┤                │
│ 88 │威士忌酒槽750公升【2桶】      │                │
├──┼───────────────┤                │
│ 89 │高梁酒槽750公升【2桶】        │                │
├──┼───────────────┤                │
│ 90 │酒槽（純水×１、空桶×１）【2 │                │
│    │桶】                          │                │
├──┼───────────────┼────────┤
│ 91 │職名章一包【１包】            │                │
├──┼───────────────┼────────┤
│ 92 │金門高梁紀念酒58°（600ml）瓶 │                │
│    │子包裝硬盒（1箱50個）【112箱】│                │
├──┼───────────────┤                │
│ 93 │金門高梁紀念酒58°（600ml）外 │                │
│    │包裝紙箱（1箱20個）【34箱】   │                │
├──┼───────────────┤                │
│ 94 │金門高梁38°（750ml）外包紙箱 │                │
│    │【700個】                     │                │
├──┼───────────────┤                │
│ 95 │金門高梁38°（3000ml）外包紙箱│                │
│    │（1箱20個）【16箱】           │                │
├──┼───────────────┤                │
│ 96 │金門高梁58°（6000ml）外包紙箱│                │
│    │（1箱20個）【15箱】           │                │
├──┼───────────────┤                │
│ 97 │金門高梁58°（750ml）外包紙箱 │                │
│    │（1箱20個）【41箱】           │                │
├──┼───────────────┤                │
│ 98 │金門特級高梁（750ml）外包紙箱 │                │
│    │【8個】                       │                │
├──┼───────────────┤                │
│ 99 │金門特級高梁（300ml）外包紙箱 │                │
│    │【4箱】                       │                │
├──┼───────────────┤                │
│100 │金門特級高梁（750ml）外包紙箱 │                │
│    │（1箱20個）【45箱】           │                │
├──┼───────────────┤                │
│101 │玉山高粱外包紙箱（1箱20個）【6│                │
│    │箱】                          │                │
├──┼───────────────┤                │
│102 │威雀12年威士忌紙盒【12個】    │                │
├──┼───────────────┤                │
│103 │皇家禮砲21年包裝套袋【2箱1袋】│                │
├──┼───────────────┤                │
│104 │馬諦氏威士忌空包裝盒【500個】 │                │
├──┼───────────────┤                │
│105 │軒尼斯VSOP空盒【100個】       │                │
├──┼───────────────┤                │
│106 │麥卡倫12年包裝盒【12個】      │                │
├──┼───────────────┤                │
│107 │約翰走路15年包裝盒【31個】    │                │
├──┼───────────────┤                │
│108 │約翰走路15年木製包裝盒【13個】│                │
├──┼───────────────┤                │
│109 │約翰走路藍牌包裝空盒【12個】  │                │
├──┼───────────────┤                │
│110 │空瓶【34箱】                  │                │
└──┴───────────────┴────────┘
 附表五：
 桃園縣平鎮市○○路271 之20號（被告江昌隆房東詹富雄管理
 廠房處）
┌──┬───────────────┬────────┐
│編號│        證  據  名  稱        │    備     註   │
├──┼───────────────┼────────┤
│ 01 │支票影本【5張】               │                │
├──┼───────────────┼────────┤
│ 02 │鴻泰倉儲南東路房租明細（4張） │                │
│    │【1本】                       │                │
├──┼───────────────┼────────┤
│ 03 │房屋租賃契約書【1本】         │                │
├──┼───────────────┼────────┤
│ 04 │平鎮○○路房租【1本】         │                │
├──┼───────────────┼────────┤
│ 05 │三峽西圳街林口支票登記簿【1本 │                │
│    │】                            │                │
├──┼───────────────┼────────┤
│ 06 │支票登記簿【1本】             │                │
└──┴───────────────┴────────┘
 附表六：
 臺北縣三重市○路○街51巷20號3樓（被告紀良誌住處）
┌──┬───────────────┬────────┐
│編號│       證  據  名  稱         │    備     註   │
├──┼───────────────┼────────┤
│ 01 │GREEN LABEL（700ML）【1瓶】   │「約翰走路綠牌」│
├──┼───────────────┼────────┤
│ 02 │MACALLAN（700ML）【1瓶】      │「麥卡倫」      │
├──┼───────────────┼────────┤
│ 03 │JOHNNIE WALKER（700ML）【1瓶】│「約翰走路」    │
├──┼───────────────┼────────┤
│ 04 │金門高梁酒（58°）750ML【1瓶】│                │
├──┼───────────────┼────────┤
│ 05 │FAMOUS GRDUSE（700ML）【1瓶】 │                │
├──┼───────────────┼────────┤
│ 06 │JOHNNIE WALKER【1瓶】         │「約翰走路」    │
├──┼───────────────┼────────┤
│ 07 │金門高梁酒瓶（空瓶）【10瓶】  │                │
├──┼───────────────┼────────┤
│ 08 │夾鏈袋含殘渣【3袋】           │                │
├──┼───────────────┼────────┤
│ 09 │吸管【8枝】                   │                │
└──┴───────────────┴────────┘
附錄法條：
刑法第210條
偽造、變造私文書，足以生損害於公眾或他人者，處 5 年以下有
期徒刑。
中華民國刑法第255條：
意圖欺騙他人，而就商品之原產國或品質，為虛偽之標記或其他
表示者，處 1 年以下有期徒刑、拘役或 1 千元以下罰金。
明知為前項商品而販賣，或意圖販賣而陳列，或自外國輸入者，
亦同。
商標法第81條：
未得商標權人或團體商標權人同意，有下列情形之一者，處 3
年以下有期徒刑、拘役或科或併科新臺幣 20 萬元以下罰金：
一、於同一商品或服務，使用相同之註冊商標或團體商標者。
二、於類似之商品或服務，使用相同之註冊商標或團體商標，有
    致相關消費者混淆誤認之虞者。
三、於同一或類似之商品或服務，使用近似於其註冊商標或團體
    商標之商標，有致相關消費者混淆誤認之虞者。